臺灣士林地方法院交通事件裁定
原處分機關　臺北市交通事件裁決所
異　議　人
即受處分人　甲○○
上列受處分人因違反道路交通管理處罰條例案件，對於臺北市交
通事件裁決所於民國96年8 月13日所為裁決（北市裁二字第裁22
-A6I803906號、第裁22-AEV213110號），聲明異議，本院裁定如
下：
    主  文
異議均駁回。
    理  由
一原處分意旨略以：
  (一)96年8 月13日北市裁二字第裁22-A6I803906號裁決書部分：
    異議人即受處分人甲○○於民國95年11月28日18時3 分許，
    駕駛車號EO-376號營業小客車，行經臺北市○○路與西園路
    路口欲左轉至西園路時，未依該路口所設置之「禁止左轉」
    標誌指示，而逕行左轉西園路，裁決機關因認異議人有「不
    依標線號誌指示」（裁決書贅載「不依標線、號誌指示」）
    之違規行為，而於96年8 月13日以北市裁二字第裁22-A6I80
    3906號裁決書，依道路交通管理處罰條例第48條第1 項第2
    款規定，裁處罰鍰新臺幣600 元，並依同條例第63條第1項
    記違規點數1 點。
  (二)96年8 月13日北市裁二字第裁22-AEV213110號裁決書部分：
    異議人於96年1 月1 日10時35分許，駕駛車號EO-376號營業
    小客車，由南向北行駛至台北市○○路與民生西路路口，欲
    右轉民生西路時，未使用右轉方向指示燈，而逕行右轉彎，
    裁決機關因認異議人有「一般道路轉彎未使用方向燈」之違
    規行為，而於96年8 月13日以北市裁二字第裁22-AEV213110
    號裁決書，依道路交通管理處罰條例第48條第1 項第1 款規
    定，裁處罰鍰新臺幣900 元，並依同條例第63 條 第1 項記
    違規點數1 點。
二異議意旨略以：
  (一)就第裁22-A6I803906號裁決書部分：
    異議人於95年11月28日確駕駛前開營業小客車由台北市○○
    路左轉西園路，雖該路口設有不得逕行左轉之標誌，然該標
    誌遭行道樹擋住，異議人因而未見，此由斯時亦有2 、3 位
    駕駛人同遭舉發，亦可得證。
  (二)就第裁22-AEV213110號裁決書部分：
    異議人於96年1 月1 日駕駛EO-376號營業小客車，由台北市
    ○○路右轉民生西路時，有使用右轉方向指示燈，可能因右
    轉角度太小而方向盤自動跳回，值勤之警員方誤以為異議人
    未打右轉方向燈，此當時異議人搭載之女乘客亦可證明。
三按汽車駕駛人轉彎時，在轉彎或變換車道前，未使用方向燈，
  處新臺幣600 元以上1,800 元以下罰鍰；不依標誌、標線、號
  誌指示者，處新臺幣600 元以上1,800 元以下罰鍰；汽車駕駛
  人，違反第48條第1 項第1 款、第2 款，除依原條款處罰鍰外
  ，並記違規點數1 點，道路交通管理處罰條例第48條第1 項第
  1 款、第2 款、第63條第1 項第1 款分別定有明文。又汽車駕
  駛人，在轉彎時未使用方向燈者、不依標誌、標線、號誌指示
  者，於期限內繳納或到案聽候裁決者，分別裁處新台幣900 元
  、600 元之罰鍰，此違反道路交通管理事件統一裁罰標準表亦
  有明文。
四經查：
  (一)第裁22-A6I803906號裁決書部分：
    查異議人就其於95年11月28日18時3 分許，駕駛車號EO-376
    號營業小客車，行經臺北市○○路與西園路路口左轉西園路
    ，而該路口設置「禁止左轉」標誌指示等情，坦承不諱，並
    有臺北市政府警察局萬華分局96年11月19日北市警萬分字第
    09633961800 號函檢送之該路口設置「禁止左轉」標誌之照
    片影本在卷可徵，堪認異議人確有「不依標誌指示」之違規
    行為。異議人雖以上詞為辯，然按人民違反法律上之義務而
    應受行政罰之行為，法律無特別規定時，雖不以出於故意為
    必要，仍須以過失為其責任條件。但應受行政罰之行為，僅
    須違反禁止規定或作為義務，而不以發生損害或危險為其要
    件者，推定為有過失，於行為人不能舉證證明自己無過失時
    ，即應受處罰，司法院大法官會議釋字第275 號揭有明文。
    查上開路口「禁止左轉」標誌懸掛之高度與燈光號誌同高，
    此有臺北市政府警察局萬華分局函檢送之前述「禁止左轉」
    標誌照片影本可參，異議人僅要稍加注意即可發現，異議人
    辯稱因遭行道樹擋住，伊無法發現云云，尚難採信。再縱當
    時亦有2 、3 位駕駛違規左轉，然此乃他人之違規，異議人
    尚難執此卸責。
  (二)第裁22-AEV213110號裁決書部分：
    查異議人就其於96年1 月1 日駕駛前開營小客車，由台北市
    ○○路右轉民生西路時，遭警攔停等情，坦認不諱，再據證
    人即舉發本件交通違規事件之台北市政府警察局和平東路派
    出所員警乙○○於本院調查時結證稱：當天伊站在距民生西
    路與承德路口約15公尺處之民生西路服巡邏勤務，發現異議
    人駕駛之計程車由承德路右轉民生西路未打方向燈，伊所站
    之角度可以清楚看到整個異議人由直行到右轉之過程，且當
    時天氣很好，伊可確定異議人未打方向燈。另異議人車上雖
    載有女乘客，然伊開單舉發異議人時，該女乘客並未說任何
    話等語（參本院96年11月19日筆錄），查證人乙○○與異議
    人並不相識，自無冒偽證重罪，為不實證述之理，其所述應
    非虛構，另若異議人車上所載之女乘客確認異議人右轉時有
    打方向燈，衡情異議人於警察開單舉發時，應會請該女乘客
    向警方說明，該女乘客豈會不發一語？另交通警員製單舉發
    違反道路交通管理處罰條例所列之違規事實，本質上為行政
    處分，係公務員基於職務上權力，依法就特定之具體事件所
    為具公法上效果之單方行政行為，基於公務員為公法上行為
    具有公信力之原則，該行政處分當可被推定為真正，其據以
    依法處分之事實認定亦為正確無誤，此與民事訴訟法第355
    條第1 項規定：「文書依其程式及意旨得認作公文書者，推
    定其為真正」之情形相同，本此公信原則，乃立法者賦予執
    勤警員得當機處分（如道路交通管理處罰條例第7 條之2）
    以達其維護交通秩序、安全之行政目的，反之，現今汽車性
    能精良、快速，員警於道路旁執行交通勤務，生命安全備受
    威脅，且違規事件之發生常在瞬息之間，若謂員警一切違規
    取締行為均需有其他物證以證其實，則民眾遇有員警攔停取
    締時，心存僥倖，拒絕攔停逃逸之情，必會與日俱增，則國
    家交通行政勢必窒礙難行，據此，刑事訴訟法就犯罪證據有
    關之規定中，與屬行政秩序罰之交通違規裁罰本質不合之部
    分，自不在準用之列。本院既查無證據足資證明員警有捏造
    事實違法取締之情事，則執勤警員本其維護交通秩序、安全
    職責所為之舉發，自應受到合法、正確之推定。雖異議人辯
    稱：當時伊搭載之乘客可證明伊有打右轉方向燈云云，然異
    議人無法提出該乘客之通訊資料供本院傳訊到庭作證調查，
    自難遽認員警乙○○之舉發不實。
五綜上所述，異議人違規情事明確，所辯無非卸責之詞，不足採
  信。從而原處分機關，認異議人有前述違規行為，而分別為上
  揭裁罰，其認事用法，並無違誤，異議人聲明異議，自屬無據
  ，應予駁回。
六據上論斷，應依道路交通案件處理辦法第19條，裁定如主文。
中　　華　　民　　國　　96　　年　　12　　月　　31　　日
                  交通法庭    法　官　    江翠萍
以上正本證明與原本無異。
如不服本裁定應於送達後5日內向本院提出抗告狀。
                              書記官      陳慧玲
中　　華　　民　　國　　96　　年　　12　　月　　31　　日
